臺灣高等法院刑事裁定
111年度聲字第2505號
聲  請  人  臺灣高等檢察署檢察官
受  刑  人  林彥良



上列聲請人因受刑人數罪併罰有二裁判以上，聲請定其應執行之
刑（聲請案號：111年度執聲字第1224號），本院裁定如下：
    主  文
甲○○犯如附表所示各罪所處之刑，有期徒刑部分應執行有期徒刑
貳年拾月。
    理  由
一、聲請意旨略以：受刑人甲○○（下稱受刑人）因詐欺等數罪，
    先後經判決確定如附表所示，應依刑法第50條第1項、第53
    條、第51條第5款規定，定其應執行之刑，爰依刑事訴訟法
    第477條第1項規定聲請裁定等語。
二、經查：
　㈠受刑人犯如附表所示各罪，先後經法院分別判處如附表所示
　　之刑，均經確定在案，且受刑人所犯如附表所示各罪，其犯
    罪時間均在附表編號1之罪，於民國110年5月12日判決確定
    之前，本院係犯罪事實最後判決之法院，有卷附受刑人之前
    案紀錄表及如附表所示各該刑事裁判在卷可參，則檢察官向
    本院聲請定其應執行之刑，經核於法有據。
　㈡審酌受刑人所犯如附表編號1至5所示之三人以上共同詐欺取
    財共9罪，均屬侵害財產法益之罪，雖然犯罪性質相同，但
    被害人各異，各罪仍具獨立性；考量受刑人所犯各罪之時間
    尚屬接近，且其於犯罪之際年紀為19歲，尚未成年，應係涉
    世未深一時加入犯罪集團，而於該特定期間內犯同一性質之
    數罪，則相當之執行刑，應即足以發揮刑罰嚇阻犯罪之功能
    及達矯治教化之必要程度；兼衡附表編號2、編號3至5所示
    罪刑，曾經如附表所示判決各定刑有期徒刑1年6月所形成之
    內部界限，及受刑人現年21歲之日後復歸社會更生，暨其對
    本件定刑並無意見（見本院卷第47頁）等一切情狀，乃酌定
    其應執行之刑如主文所示。至於如附表編號3至5所示原判決
    所宣告並已合併定刑之併科罰金部分，應併予執行，附此敘
    明。
三、據上論斷，應依刑事訴訟法第477條第1項，刑法第50條第1
    項前段、第51條第5款、第53條，裁定如主文。
中　　華　　民　　國　　111　年　　8　　月　 　 15  　日
                  刑事第二十二庭審判長法　官  王美玲
                                      法　官  葉韋廷
                                      法　官  陳銘壎　
以上正本證明與原本無異。
如不服本裁定，應於收受送達後五日內向本院提出抗告狀。
                                      書記官  吳思葦
中　　華　　民　　國　　111　年　　8　　月　 　 15  　日
附表：受刑人甲○○定應執行刑案件一覽表
編            號  1 2 3 罪            名  三人以上共同詐欺取財 三人以上共同詐欺取財(共3罪) 三人以上共同詐欺取財(共2罪) 宣     告     刑  有期徒刑1年2月 1.有期徒刑1年2月 2.有期徒刑1年2月 3.有期徒刑1年2月 1.有期徒刑1年1月，併科罰金新臺幣（下同）1萬元，罰金如易服勞役，以1千元折算1日。 2.有期徒刑1年1月，併科罰金1萬元，罰金如易服勞役，以1千元折算1日。 犯罪日期（民國）  109年7月6日 1.109年7月28日 2.109年7月28日 3.109年7月28日 1.109年7月21日 2.109年7月21日 偵  查 機    關 臺灣新北地方檢察署 臺灣新北地方檢察署 臺灣士林地方檢察署  案    號 106年度偵字第33612號 110年度偵緝字第1061號 109年度偵字第16893、18633號 最  後  事實審 法    院 臺灣新北地方法院 臺灣新北地方法院 臺灣高等法院  案    號 109年度金訴字第231號 110年度審訴字第707號 110年度上訴字第3776號  判決日期 110年3月29日 110年11月24日 111年5月31日 確  定    判  決 法    院 臺灣新北地方法院 臺灣新北地方法院 臺灣高等法院  案    號 109年度金訴字第231號 110年度審訴字第707號 110年度上訴字第3776號  判    決 確定日期 110年5月12日 110年12月29日 111年7月4日 備            註  新北地檢署110年度執 字第8142號  1.新北地檢署111年度執字第1051號。 2.上開罪刑，業經臺灣新北地方法院以110年度審訴字第707號判決合併定刑有期徒刑1年6月。  1.士林地檢署111年度執字第2680號。 2.編號3至5所示之罪刑，曾經臺灣士林地方法院以110年度審金訴字第224號判決合併定刑有期徒刑1年6月，併科罰金4萬元，罰金如易服勞役，以1千元折算1日。經檢察官不服提起上訴後，由本院以上開判決駁回上訴。 

編            號  4 5 （以下空白） 罪            名  三人以上共同詐欺取財 三人以上共同詐欺取財(共2罪)  宣     告     刑  有期徒刑1年3月，併科罰金3萬元，罰金如易服勞役，以1千元折算1日。 1.有期徒刑1年，併科罰金1萬元，罰金如易服勞役，以1千元折算1日。 2.有期徒刑1年，併科罰金1萬元，罰金如易服勞役，以1千元折算1日。   犯罪日期（民國）  109年7月21日 1.109年7月21日 2.109年7月21日   偵  查 機    關 臺灣士林地方檢察署 臺灣士林地方檢察署   案    號 109年度偵字第16893、18633號 109年度偵字第16893、18633號  最  後  事實審 法    院 臺灣高等法院 臺灣高等法院   案    號 110年度上訴字第3776號 110年度上訴字第3776號   判決日期 111年5月31日 111年5月31日  確  定    判  決 法    院 臺灣高等法院 臺灣高等法院   案    號 110年度上訴字第3776號 110年度上訴字第3776號   判    決 確定日期 111年7月4日 111年7月4日  備            註  1.士林地檢署111年度執字第2680號。 2.編號3至5所示之罪刑，曾經臺灣士林地方法院以110年度審金訴字第224號判決合併定刑有期徒刑1年6月，併科罰金4萬元，罰金如易服勞役，以1千元折算1日。經受刑人不服提起上訴後，由本院以上開判決駁回上訴。  1.士林地檢署111年度執字第2680號。 2.編號3至5所示之罪刑，曾經臺灣士林地方法院以110年度審金訴字第224號判決合併定刑有期徒刑1年6月，併科罰金4萬元，罰金如易服勞役，以1千元折算1日。經受刑人不服提起上訴後，由本院以上開判決駁回上訴。